臺灣高雄地方法院民事裁定　　　 100 年度事聲字第108 號
異　議　人　郭順源
異　議　人　郭志邦
異　議　人　郭真秀
相　對　人　郭讚源
相　對　人　郭享源
相　對　人　郭本源
上列當事人間確定訴訟費用額事件，異議人對於中華民國100 年
4 月7 日本院民事庭司法事務官所為100 年度司聲字第193 號裁
定提出異議，本院裁定如下：
    主    文
異議駁回。
    理    由
一、按當事人對於司法事務官處理事件所為之終局處分，得於處
    分送達後10日之不變期間內，以書狀向司法事務官提出異議
    。但支付命令之異議仍適用第518 條及第519 條之規定。司
    法事務官認前項異議有理由時，應另為適當之處分；認異議
    為無理由者，應送請法院裁定之。法院認第1 項之異議為有
    理由時，應為適當之裁定；認異議為無理由者，應以裁定駁
    回之。前項裁定，應敘明理由，並送達於當事人。民事訴訟
    法第240 條之4 定有明文。本件異議人就本院司法事務官所
    為確定訴訟費用額之裁定，聲明不服而提出異議，司法事務
    官認其異議無理由而送請本院裁定，經核與上開條文規定及
    意旨相符，先予敘明。
二、本件異議意旨略以：異議人與相對人兩造間本院98年度重訴
    字第71號侵權行為損害賠償案件，並未確定，此有100 年4
    月15日土地登記第一類謄本兩紙為憑，爰依法聲明異議，求
    為廢棄原裁定等語，待兩造協商完成後再行處理。
三、按法院未於訴訟費用之裁判確定其費用額者，第一審受訴法
    院於該裁判有執行力後，應依聲請以裁定確定之。依第1 項
    確定之訴訟費用額，應於裁定送達之翌日起，加給按法定利
    率計算之利息，民事訴訟法第91條亦有規定。所謂「以裁定
    確定之」，係指法院已為訴訟費用之裁判，僅未確定其費用
    額而言，即訴訟費用之裁判中未確定其費用額之情形。是確
    定訴訟費用之裁定，僅在確定敗訴之當事人應負擔之訴訟費
    用數額，並非就權利存在與否為確定，其償還義務如何，應
    從命負擔訴訟費用之裁判定之。因此，當事人在該程序中，
    自僅得就各個費用項目是否為法律上之訴訟費用、數額之計
    算有無錯誤加以爭執。
四、查，兩造間侵權行為損害賠償事件，經本院98年度重訴字第
    71號判決、臺灣高等法院高雄分院99年度重上字第73號判決
    ，已於100 年1 月20日確定在案，其第一審訴訟費用由被告
    郭順源、郭志邦負擔30分之24，被告郭順源、郭貞秀負擔30
    分之5 ，郭順源負擔30分之1 。第二審訴訟費用則均由異議
    人負擔，而第一審裁判費用為145672元，而第二審裁判費為
    218508元（已由異議人於上訴時繳納) 等情，業據本院調閱
    上開卷宗查證屬實。則原裁定（本院100 年度司聲字第193
    號）以異議人就本件訴訟所應負擔之第一審裁判費為異議人
    郭順源、郭志邦應賠償相對人之訴訟費用額確定為新臺幣（
    下同）116,538 元，及自本裁定送達翌日起至清償日止，加
    給按週年利率百分之五計算之利息；相對人郭順源、郭真秀
    應賠償聲請人之訴訟費用額確定為24,279元，及自本裁定送
    達翌日起至清償日止，加給按週年利率百分之五計算之利息
    ；相對人郭順源應賠償聲請人之訴訟費用額確定為4,85 6元
    ，及自本裁定送達翌日起至清償日止，加給按週年利率百分
    之五計算之利息，洵屬有據，並無違誤。
五、異議人異議意旨係就系爭事件之土地，引用其所登記之土地
    登記第一類謄本上之其他登記事項欄，註明有「高雄地方法
    院98年重訴字第71號案件尚在訴訟中」，並請法院待兩造協
    商完成後再行處理云云。然查，上述意旨與訴訟費用額之確
    定無關，且地政機關就土地登記謄本上所記載之上開事項，
    應屬上開案件尚未確定時所登記之事項，尚未更新，則異議
    人據此提起異議，並無理由。綜上所述，本院司法事務官駁
    回異議，於法即無不合，異議意旨指責原處分違誤，求予廢
    棄，為無理由，自應駁回其異議。
六、依民事訴訟法第240 條之4 第3 項後段，裁定如主文。
中    華    民    國   100    年    5     月    18    日
                  民事第三庭   法  官  朱玲瑤
以上正本係照原本作成。
如對本裁定抗告須於裁定送達後10日內向本院提出抗告狀，並繳
納裁判費新台幣1,000元。
中    華    民    國   100    年    5     月    18    日
                               書記官  張家瑜